# 模拟报表

提问人：大葱拌牛肉 时间：2016-08-29 21:04:36
城投公司总共有 5 个子公司，其中有 2 个子公司在 2015 年 8 月被国资委划转出去。那么我们在审计 2013 年跟 2014 年的时候，视同在2013 年初就划转出去，不纳入合并范围，可以这样编制吗？这样编制叫做模拟报表吗？请问编制模拟报表的情形都有哪些呢？

回答人：chenyiwei
请查阅合并报表准则对于减少子公司的处理规定。仍应将这些原子公司的报表合并到转出日为止。如果视同在最早期间期初已经转出，在此假设基础上编制的，则为备考合并报表。备考报表只能作为补充资料使用，并非法定报表。